臺灣新北地方法院民事裁定
111年度聲字第307號
聲  請  人  劉仲希  
相  對  人  三立電視股份有限公司

法定代理人  張榮華  
相  對  人  黃柏榮（聲請狀誤載為黃柏容）


            張哲豪  

            林百勝  


上列當事人間債務人異議之訴等事件（111年度訴字第2951號）
，聲請人停止執行事件，本院裁定如下：
    主  文
聲請人供擔保新臺幣壹拾參萬貳仟伍佰壹拾肆元後，本院一一０
年度司執字第一五七九一三號（已併入一０六年度司執字第八一
一六一號）執行事件之強制執行程序，於本院一一一年度訴字第
二九五一號債務人異議之訴等事件判決確定、撤回或和解前應暫
予停止。
    理  由
一、本件聲請意旨略以：相對人林百勝執臺灣高等法院111年度
    上易字第66號民事判決，並聲請鈞院110年司執字第157913
    號（已併入106年司執字第81161號）強制執行事件，在新臺
    幣（下同）665,000元並自民國108年1月1日起至清償日止，
    按年息5%計算之利息，及訴訟費、執行費元範圍內查封聲請
    人所有坐落新北市○○區○○街00巷00號六樓建物暨所坐落
    之土地(下稱系爭不動產），因聲請人對相對人等有侵權行
    為債權665,000元得以抵銷，抵銷後並無積欠相對人林百勝
    款項，已對相對人等提起債務人異議之訴等，且若許相對人
    林百勝繼續執行，聲請人必將受有難以補償之損害，為此願
    供擔保，請求在上述確認之訴事件判決確定前停止執行等語
    。
二、按有回復原狀之聲請或提起再審或異議之訴，或對於和解為
    繼續審判之請求，或提起宣告調解無效之訴，撤銷調解之訴
    ，或對於法院依強制執行法第4條第1項第5款之裁定提起抗
    告時，法院依必要情形，或依聲請定一相當並確實擔保，得
    為停止強制執行之裁定，強制執行法第18條第2項定有明文
    。又法院於前述停止強制執行之裁定所命供之擔保，係備供
    抵償債權人因停止執行所受之損害，其數額應依標的物停止
    執行後，債權人未能即時受償或利用該標的物所受之損害額
    ，或其因另供擔保強制執行所受之損害額定之，非以標的物
    之價值或其債權額為依據（最高法院91年度台抗字第429號
    裁定意旨參照）。另「就本票強制執行於查封債務人之財產
    後，經債務人提起確認本票債權不存在之訴，並聲請停止執
    行之事件，核與未查封債務人之財產前之免為假執行、假扣
    押、假處分事件不同。蓋前者債務人之財產既經債權人聲請
    法院予以查封，債務人已無從再為處分（脫產）之行為；而
    後者因債務人之財產尚未經債權人聲請法院為查封，債務人
    有隨時再為處分之可能，因此在酌定債務人之擔保金額時，
    兩者所據以衡量之標準，應有所不同，此為法理上之當然解
    釋。」（最高法院93年度台抗字第489號判決意旨參照）
三、查聲請人於本院110年司執字第157913號（已併入106年司執
    字第81161號）強制執行事件之執行程序終結前向本院對相
    對人提起債務人異議之訴等，業經本院調取前揭執行卷及本
    院111年度訴字第2951號民事卷查明屬實；而聲請人以對相
    對人等有侵權行為債權665,000元得以抵銷，抵銷後並無積
    欠相對人林百勝款項為由提起債務人異議之訴等，非顯無理
    由，且陳明願供擔保請求停止執行，揆諸前述說明，即無不
    合，應予准許。經查：相對人林百勝主張之債權665,000元
    並自108年1月1日起至清償日止，按年息5%計算之利息計算
    至本院111年度訴字第2951號民事事件起訴時之111年11月28
    日止之本利合共計795,085元（參見附表，元以下四捨五入
    ），而系爭不動產經本院民事執行處囑託劉肖美不動產估價
    師事務所鑑價結果，於111年11月1日之市價為21,340,380元
    ，亦有本院依職權調取卷宗可佐，扣除他項權利債權後，系
    爭不動產所有價值亦遠逾795,085元，則系爭不動產既經查
    封執行，聲請人已無從再為處分，相對人之債權即無不能確
    保之虞，若以執行債權之全額供擔保始准予停止執行，即非
    允當。況該不動產縱暫時停止執行，相對人未能即時受償所
    受之損害額即非與其原有之債權額相同，應為自停止時起至
    聲請人所提債務人異議之訴等事件判決確定時止，相對人主
    張之債權本利合共計795,085元遲延受償之利息損失；又聲
    請人所提起債務人異議之訴等事件，訴訟標的金額未逾
    1,500,000元，為不得上訴第三審之案件。參酌司法院所頒
    各級法院辦案期限實施要點，第一、二審通常程式審判案件
    之期限分別為1年4月、2年，以上共計3年4月，據此預估聲
    請人獲准停止強制執行，因而致相對人之執行延宕期間約為
    3年4月，故相對人因停止執行不當而可能遭受之損害應為
    132,514元（計算式：795,085×5％×10/3＝132,514.16，
    元以下四捨五入），此為相對人因聲請人停止執行致未能即
    時受償之損害額，爰酌定如主文所示之擔保金額，予以准許
    。
四、依強制執行法第18條第2 項，裁定如主文。
中　　華　　民　　國　　111 　年　　11　　月　　28　　日
                  民事第七庭    法　官　李昭融    
以上正本係照原本作成。
如不服本裁定，應於送達後10日內，向本院提出抗告狀並表明抗
告理由，如於本裁定宣示後送達前提起抗告者，應於裁定送達後
10日內補提抗告理由書（須附繕本）。
　　　　　　　　　　　　書記官 楊佩宣
中　　華　　民　　國　　111 　年　　11　　月　　28　　日
附表：
請求項目 請求項目試算表               總計給付金額 130,084.93               

1 利息 665,000 108/1/1 111/11/28 (3+333/365) 5%   130,084.93 小計         130,084.93 
總計給付金額：本金665,000元＋利息130,085元＝795,085元